# ALEJANDRO CIFUENTES VILLARROEL INGENIERÍA EN DISEÑO I MAGÍSTER EN INNOVACIÓN Y DISEÑO UAI

(+56 9) 6658 6360 I <u>alecifu1699@gmail.com</u> I <u>LinkedIn</u> https://aleinternet.github.io/

Experiencia laboral en proyectos innovadores en Diseño gráfico y multimedia, abarcando áreas multidisciplinarias como electrónica y métodos de fabricación. Me destaco en la gestión y liderazgo en trabajos, como en comida rápida, que han cultivado mi eficacia en administración del tiempo y trabajo en equipo. Mi enfoque orientado al logro y mejora continua se traduce en una búsqueda constante de la excelencia en cada proyecto. Apasionado por la innovación tecnológica, mis intereses laborales se orientan en el ámbito digital, contenido audiovisual, realidad virtual y realidad aumentada.

### **EXPERIENCIA LABORAL**

UMBRELLA 7 Feb. 2023

Diseñador gráfico

Camarógrafo para vídeos

• Diseñador de videos multimedia

CHILE SIN CÁNCER Mar. 2022 – Nov. 2022

Diseñador gráfico

• Gráficas Instagram, difusión, etc.

• Diseñador de videos multimedia

• Camarógrafo para videos y gráficas

**BURGER KING** Nov. 2021 – Feb. 2022

**Multifuncional** 

• Atendedor en caja

Servicio al cliente

Cocinero

**DUNKIN DONUTS** Mayo. 2019 – Sep. 2019

Multifuncional

• Cocinero de donas

• Atendedor en caja

• Servicio al cliente

CAJA LA ARAUCANA Nov. 2018

Modelo y fotógrafo

• Modelo de sesión de fotos

• Fotógrafo

**RUTH VERA LÓPEZ** Mar. 2018 - Dic. 2018

Diseñador gráfico

• Portada libro "Es mejor prevenir que curar"

• Portada libro "Terapias para ser feliz y no morir en el intento"

• Gráficas de los libros

## **EMPRENDIMIENTO BROWN NIE**

#### CEO

- Pastelero
- Vendedor
- Diseñador de gráficas publicitarias

## FORMACIÓN ACADÉMICA

Universidad Adolfo Ibáñez | Magíster en Innovación y Diseño
 Universidad Adolfo Ibáñez | Ingeniería en Diseño
 Universidad UNIACC | Diseño y desarrollo de videojuegos
 Colegio San Agustín I Educación Básica y Media

## **CURSOS Y CONOCIMIENTOS TÉCNICOS**

**Computación o Softwares:** Adobe Photoshop (avanzado) Adobe Ilustrator (avanzado) Adobe After Effects (avanzado) Adobe After Premier (avanzado) Rhinoceros (Avanzado) Grasshopper (Avanzado) Enscape (Avanzado) Lumion (Avanzado) Keyshot (Avanzado) Python (básico) Arduino (avanzado) Unreal (avanzado).

Nov. 2016 - Mar. 2020

### **Cursos realizados**

**Domestika**: Cyberpunk Scenes with Unreal – Leartes, Modeling 3D patterns with Grasshopper – Arturo Tedeshi, The laws of visual perceptions – Pepe Gimeno, Creation of an Atracttive and responsive Brand – Julieta Tello, Digital product Design with Lean and UX – Óscar SP, Psychedelic animation with Photoshop and After Effects – Klarens Malluta.

**European School of Architecture**: Rhinoceros | V-ray | Photoshop, Curso de presentación de proyectos.

Udemy: Robot móvil diferencial – Robótica con Matlab - Aprendizaje automático para Arduino, esp32 y esp8266

#### **Idiomas:**

Inglés, nivel avanzado. Alemán, nivel básico.

## INFORMACIÓN ADICIONAL

. RUT: 20.109.989-7

. Fecha de Nacimiento: 16 de junio 1999

. Nacionalidad: chilena

- . Actividades extra programáticas: cursos, deportes (artes marciales, hockey patín, gym, calistenia), leer libros.
- . Otras áreas de interés: Diseño digital, realidad virtual/aumentada, psicología.